【裁判字號】    97,訴,817
【裁判日期】    970530
【裁判案由】    返還消費借貸款
【裁判全文】
臺灣板橋地方法院民事判決               97年度訴字第817號
原      告  臺灣中小企業銀行股份有限公司
法定代理人  己○○
訴訟代理人  丙○○
被      告  信元紙管工業股份有限公司
兼      上
法定代理人  甲○○
被      告  丁○○
            戊○○
            乙○○
上三人
訴訟代理人  甲○○
上列當事人間請求返還消費借貸款事件，經本院於民國97年5 月
20日言詞辯論終結，判決如下：
    主  文
被告信元紙管工業股份有限公司、甲○○、丁○○、乙○○應連
帶給付原告新臺幣捌拾參萬伍仟元及自民國九十七年一月三十一
日起至清償日止，按年息百分之七點一八○計算之利息，並自九
十七年三月一日起至清償日止，逾期在六個月以內者，按上開利
率百分之十，逾期超過六個月者，超過部分，按上開利率百分之
二十計付違約金。
被告信元紙管工業股份有限公司、甲○○、丁○○、戊○○應連
帶給付原告新臺幣壹佰陸拾肆萬玖仟肆佰捌拾參元，及其中新臺
幣壹佰肆拾萬壹仟陸佰伍拾捌元部分，自民國九十七年一月十五
日起至清償日止，按年息百分之七點○三○計算之利息，並自九
十七年二月十六日起至清償日止，逾期在六個月以內者，按上開
利率百分之十，逾期超過六個月者，超過部分，按上開利率百分
之二十計付違約金，及其中新臺幣貳拾肆萬柒仟捌佰貳拾伍元部
分，自民國九十七年二月三日起至清償日止，按年息百分之五點
六三○計算之利息，並自九十七年三月四日起至清償日止，逾期
在六個月以內者，按上開利率百分之十，逾期超過六個月者，超
過部分，按上開利率百分之二十計付違約金。
訴訟費用由被告連帶負擔。
本判決第一項於原告以新臺幣貳拾柒萬捌仟參佰參拾參元為被告
預供擔保後，得假執行。
本判決第二項於原告以新臺幣伍拾肆萬玖仟捌佰貳拾捌元為被告
預供擔保後，得假執行。
    事實及理由
一、本件兩造於「授信約定書」第12條約定以本院為第一審管轄
    法院，本院自有合意管轄權。
二、原告主張：被告信元紙管工業股份有限公司邀同被告甲○○
    、丁○○、乙○○為連帶保證人，於民國92年12月31日向原
    告借款新臺幣（下同）300 萬元，另以被告甲○○、丁○○
    、戊○○為連帶保證人於94年6 月3 日向原告分別借款250
    萬元及50萬元，前開各筆借款利息依本行基準利率（即年利
    率4.18%） 分別加上3%、2.85% 、1.45% 計算，凡本金或利
    息逾期在6 個月以內者，按借款利率之1 成計付，逾期超過
    6 個月者，按借款利率之2 成計付違約金。詎料信元紙管工
    業股份有限公司於97年2 月無法依約清償本息，履經原告催
    討未果，所欠債務即視為全部到期，經主張抵銷借保人之存
    款後，尚餘248 萬4,483 元迄未清償，依法被告等自應負連
    帶給付責任，為此提起本件訴訟，並聲明如主文所示。
三、被告甲○○於本院言詞辯論期日到庭時陳稱：被告信元紙管
    工業股份有限公司確實有跟臺灣中小企業銀行借錢，但之後
    該銀行經理有承諾再借錢，後來卻沒有撥錢下來云云。
四、原告主張之事實，業據提出借據、授信約定書、借款還款電
    腦查詢單、基準利率歷史資料、被告信元紙管工業股份有限
    公司變更登記表抄錄謄本、被告之戶籍謄本等為證。被告甲○○於言詞辯論期日到庭以前開情詞置辯，然並未舉證以實
    其說，且亦無礙本件其與臺灣中小企業銀行借錢之事實，是
    自堪信原告之主張為真實。
五、從而，原告依據消費借貸及連帶保證之法律關係，請求被告
    連帶給付如主文所示之本金、利息及違約金，為有理由，應
    予准許。原告陳明願供擔保，請求宣告假執行，核無不合，
    茲酌定相當之擔保金額，予以准許。
六、結論：本件原告之訴為有理由，依民事訴訟法第85條第2 項
    、第390條第2 項，判決如主文。
中    華    民    國    97    年    5     月    30    日
                  民事第二庭    法  官  陳靜茹
以上正本係照原本作成。
如對本判決上訴，須於判決送達後20日內向本院提出上訴狀。
中    華    民    國    97    年    5     月    30    日
                                書記官  林育瑄


司法院資訊處製作；財團法人民間司法改革基金會備份。
